---
title: "projet"
output: html_document
---

---
title: "projet"
output: html_document
---

Description du jeu de données: 

Le jeu de données intitulé `prevision_cardiaque.csv`, il contient des informations médicales concernant différents patients, en lien avec la santé cardiaque.

Il comporte 10000 lignes et 21 variables, incluant des données biométriques, cliniques, et démographiques.

L’objectif de cette section est de présenter et décrire chacune des variables de ce jeu de données, en précisant leur nature (qualitative ou quantitative) et leur signification.


Chargement des packages
```{r}
if (!require("pacman")) install.packages("pacman")
pacman::p_load(readr, dplyr, knitr, kableExtra, tibble, ggplot2)
```

Chargement du jeu de donnée
```{r}
data <- read_csv("prevision_cardiaque.csv")

```

Netoyage du jeu de donnée
```{r}
source("scripts/nettoyage_donnee.R")
```
Remarque : 500 lignes supprimé
```{r}
data <- read_csv("prevision_cardiaque_nettoye.csv")

```

Affichage du tableau descriptif des variables
```{r}
variables <- tibble::tibble(
  Nom = c(
    "Age", "Gender", "Blood Pressure", "Cholesterol Level", "Exercise Habits", 
    "Smoking", "Family Heart Disease", "Diabetes", "BMI", "High Blood Pressure", 
    "Low HDL Cholesterol", "High LDL Cholesterol", "Alcohol Consumption", 
    "Stress Level", "Sleep Hours", "Sugar Consumption", "Triglyceride Level", 
    "Fasting Blood Sugar", "CRP Level", "Homocysteine Level", "Heart Disease Status"
  ),
  Type = c(
    "Quantitative", "Qualitative", "Quantitative", "Quantitative", "Qualitative", 
    "Qualitative", "Qualitative", "Qualitative", "Quantitative", "Qualitative", 
    "Qualitative", "Qualitative", "Qualitative", "Qualitative", "Quantitative", 
    "Qualitative", "Quantitative", "Quantitative", "Quantitative", "Quantitative", 
    "Qualitative"
  ),
  Rôle = c(
    rep("Explicative", 20), "À expliquer"
  ),
  Description = c(
    "Âge du patient en années",
    "Sexe du patient (Male/Female)",
    "Pression artérielle (mmHg)",
    "Taux de cholestérol (mg/dL)",
    "Fréquence de l’activité physique",
    "Statut tabagique (Yes/No)",
    "Antécédents familiaux de maladies cardiaques",
    "Présence de diabète (Yes/No)",
    "Indice de masse corporelle",
    "Diagnostic d’hypertension (Yes/No)",
    "HDL bas (Yes/No)",
    "LDL élevé (Yes/No)",
    "Consommation d’alcool (Low/Medium/High)",
    "Niveau de stress (Low/Medium/High)",
    "Nombre d’heures de sommeil par nuit",
    "Consommation de sucre (Low/Medium/High)",
    "Taux de triglycérides (mg/dL)",
    "Glycémie à jeun (mg/dL)",
    "Protéine C-réactive (mg/L)",
    "Niveau d'homocystéine (μmol/L)",
    "Présence d'une maladie cardiaque (Yes/No)"
  )
)

knitr::kable(variables, caption = "Tableau descriptif des variables") |>
  kableExtra::kable_styling(full_width = FALSE)
```

Enregistrement dans outputs du tableau 
```{r}
readr::write_csv(variables, "outputs/tableau_descriptif_variables.csv")
```


Analyse bivarié, verifions si il existe une relation linéaire entre l'IMC et le taux de cholesterol : 

Coefficient de corrélation de Pearson :
```{r}
donnees_quantitatives <- data_clean |> dplyr::select(BMI, `Cholesterol Level`)
cor_bmi_chol <- cor(donnees_quantitatives$BMI, donnees_quantitatives$`Cholesterol Level`)
cor_bmi_chol
```

Le coefficient de corrélation entre le BMI et le taux de cholestérol est de 0.022 environ.
Cette valeur, très faible et proche de zéro, indique l’absence de relation linéaire significative entre ces deux variables dans notre échantillon.

Nuage de points :
```{r}
ggplot(data_clean, aes(x = BMI, y = `Cholesterol Level`)) +
  geom_point(alpha = 0.4, color = "steelblue") +
  labs(
    title = "Nuage de points : BMI vs Cholestérol",
    x = "Indice de masse corporelle (BMI)",
    y = "Taux de cholestérol (mg/dL)"
  )
```

```{r}
modele <- lm(`Cholesterol Level` ~ BMI, data = data_clean)
summary(modele)
```

La régression linéaire simple entre BMI et Cholesterol Level montre un coefficient positif très faible (0.15), avec une p-value significative (0.034).
Toutefois, le coefficient de détermination R² est de 0.00047, indiquant que le modèle n’explique presque rien de la variabilité du taux de cholestérol.
On en conclut que la relation est faible voire négligeable.


```{r}
residus <- resid(modele)
valeurs_ajustees <- fitted(modele)

plot(valeurs_ajustees, residus,
     main = "Résidus vs. Valeurs ajustées",
     xlab = "Valeurs ajustées (prédictions)",
     ylab = "Résidus",
     pch = 20, col = "darkblue")
abline(h = 0, col = "red", lty = 2)

qqnorm(residus, main = "QQ-plot des résidus")
qqline(residus, col = "red")
```
```{r}
vars_quant <- data_clean |> dplyr::select(where(is.numeric))
mat_corr <- cor(vars_quant, use = "complete.obs")
mat_corr
```





