---
title: "projet"
output: html_document
---

---
title: "projet"
output: html_document
---

Description du jeu de données

Le jeu de données intitulé `prevision cardiaque.csv`, il contient des informations médicales concernant différents patients, en lien avec la santé cardiaque.

Il comporte 10000 lignes et 21 variables, incluant des données biométriques, cliniques, et démographiques.

L’objectif de cette section est de présenter et décrire chacune des variables de ce jeu de données, en précisant leur nature (qualitative ou quantitative) et leur signification.


Librairie utiliser :
```{r}
library(tibble)
library(knitr)
library(readr)
library(dplyr)
library(kableExtra)
library(ggplot2)
```

```{r}
data <- read_csv("prevision cardiaque.csv")

```
on peut voir qu'on a 12 variables qualitatives et 9 variables quantitatives, qu'on peut voir dans le tableau suivant : 


```{r}
variables <- tribble(
  ~Nom,                      ~Type,           ~Rôle,               ~Description,
  "Gender",                 "Qualitative",   "Explicative",       "Sexe du patient (Male/Female)",
  "Age",                    "Quantitative",  "Explicative",       "Âge du patient en années",
  "Blood Pressure",         "Quantitative",  "Explicative",       "Pression artérielle (mmHg)",
  "Cholesterol Level",      "Quantitative",  "Explicative",       "Taux de cholestérol (mg/dL)",
  "Exercise Habits",        "Qualitative",   "Explicative",       "Fréquence de l’activité physique",
  "Smoking",                "Qualitative",   "Explicative",       "Fumeur ou non (Yes/No)",
  "Family Heart Disease",   "Qualitative",   "Explicative",       "Antécédents familiaux de maladies cardiaques",
  "Diabetes",               "Qualitative",   "Explicative",       "Présence de diabète (Yes/No)",
  "High Blood Pressure",    "Qualitative",   "Explicative",       "Diagnostic d’hypertension (Yes/No)",
  "BMI",                    "Quantitative",  "Explicative",       "Indice de masse corporelle",
  "Sleep Hours",            "Quantitative",  "Explicative",       "Nombre d’heures de sommeil par nuit",
  "Stress Level",           "Quantitative",  "Explicative",       "Niveau de stress (échelle numérique)",
  "Heart Rate",             "Quantitative",  "Explicative",       "Fréquence cardiaque (bpm)",
  "Triglyceride Level",     "Quantitative",  "Explicative",       "Taux de triglycérides (mg/dL)",
  "Fasting Blood Sugar",    "Quantitative",  "Explicative",       "Glycémie à jeun (mg/dL)",
  "ECG Results",            "Qualitative",   "Explicative",       "Résultats de l'électrocardiogramme",
  "Physical Activity Days", "Quantitative",  "Explicative",       "Nombre de jours d’activité physique/semaine",
  "Alcohol Intake",         "Qualitative",   "Explicative",       "Consommation d’alcool (Yes/No)",
  "Chest Pain Type",        "Qualitative",   "Explicative",       "Type de douleur thoracique",
  "Heart Disease",          "Qualitative",   "À expliquer",       "Présence d'une maladie cardiaque (Yes/No)",
  "Medication Use",         "Qualitative",   "Explicative",       "Prise de médicaments (Yes/No)"
)



kable(variables, caption = "Tableau descriptif des premières variables du jeu de données")
```
Explicative : variable utilisée pour expliquer ou predire un phénomène 
A expliquer : variable qu'on cherche à modéliser 



Matrice de corrélation :
```{r}

quant_vars <- data |> select(where(is.numeric))

cor_mat <- round(cor(quant_vars, use = "complete.obs"), 2)

kable(cor_mat, caption = "Matrice de corrélation entre les variables quantitatives") %>%
  kable_styling(bootstrap_options = c("striped", "hover", "condensed", "responsive"),
                full_width = FALSE, font_size = 12)

```



on ne voit pas de paire evidente, puisque tt est proche de 0, on cherche des paire logique comme 
```{r}
ggplot(data, aes(x = `Cholesterol Level`, y = `CRP Level`)) +
  geom_point(alpha = 0.5, color = "darkblue") +
  labs(
    title = "Relation entre Cholestérol et CRP",
    x = "Taux de cholestérol (mg/dL)",
    y = "Taux de CRP (mg/L)"
  )
```

